臺灣士林地方法院小額民事判決
111年度士小字第478號
原      告  泰安產物保險股份有限公司

法定代理人  李松季  


訴訟代理人  匡立堯  
            張家瑋  
被      告  邱楙程  

上列當事人間請求侵權行為損害賠償(交通)事件，本院於民國11
1年4月28日言詞辯論終結，判決如下：
    主  文
原告之訴駁回。
訴訟費用新臺幣壹仟元由原告負擔。
    理由要領
一、按因侵權行為涉訟者，得由行為地之法院管轄。民事訴訟法
    第15條第1項定有明文。查本件原告主張之侵權行為地為臺
    北市大同區，本院自有管轄權。
二、原告主張：被告於民國110年9月27日16時55分許，騎乘車牌
    號碼000-000號機車（下稱A車），行經臺北市大同區南京西
    路與承德路2段口處時，因向左變換行向未注意其他車輛，
    致撞上原告承保車牌號碼000-0000號車（下稱B車，駕駛人
    為訴外人張文隆），原告為被保險人支出修復費用新臺幣（
    下同）5萬4,550元（其中工資3萬9,260元、零件1萬5,290元
    ），乃依侵權行為之法律關係及保險法第53條規定，提起本
    件訴訟等語，並聲明求為判決被告給付上開金額，及自起訴
    狀繕本送達翌日起至清償日止，按週年利率5％計算之利息。
三、被告則以：其所騎乘之A車是第二車道直行車，前方之B車則
    在第二車道慢慢駛往第三車準備要右轉，A車因而停下等B車
    ，在B車向右移動過程中於第二車道空出約有1/3空間時，被
    告乃騎乘A車欲從該空間繼續直行，此際遭後方同在第二車
    道由訴外人周宗宜騎乘之機車（下稱C車）追撞，被告之A車
    乃倒地碰到B車左後車尾，是C車未注意車前狀況等語，資為
    抗辯。　　
四、本院得心證之理由
(一)按當事人主張有利於己之事實者，就其事實有舉證之責任，
     民事訴訟法第277條前段定有明文。又民事訴訟如係由原告
    主張權利者，應先由原告負舉證之責，若原告不能舉證，以
    證實自己主張之事實為真實，則被告就其抗辯事實即令不能
    舉證，亦應駁回原告之請求（最高法院82年度台上字第1723
    號裁判意旨參照）。次按汽車行駛時，駕駛人應注意車前狀
    況及兩車並行之間隔，並隨時採取必要之安全措施，不得在
    道路上蛇行，或以其他危險方式駕車。道路交通安全規則第
    94條第3項定有明文。
(二)經查，本院當庭勘驗臺北市政府警察局交通警察大隊所附之
    A車行車記錄器及路口監視器錄影光碟，分別得有：「張文
    隆行駛在南京西路第二車道，接近與承德路二段交叉口，快
    要到紅綠燈下時，才稍微靠右轉方向，然第三車道有等候右
    轉車輛長龍，張文隆車輛就暫停於第二車道上等候，等候右
    轉機會，等候期間發生碰撞。」、「事發經過鏡頭遭其他車
    輛擋住，惟事發後的狀況，可以看到周宗宜為裝有UBER車廂
    機車（即C車），在事發後停在第二車道上，方向是車頭在
    左前方，車後在右後方，並非在第一車道。」等內容，可知
    C車行駛於A車後方，且兩車同在第二車道，其應可預見位在
    其前方之A車與B車狀況，而系爭車禍發生時，因B車未能提
    前進入第三車道等候右轉，反在第二車道上停留等候，造成
    第二車道上之後方車輛阻塞，就此而言，C車未注意車前狀
    況，並隨時採取必要之安全措施以致系爭車禍發生，顯有未
    注意車前狀況之過失，反之，A車本為直行於第二車道上之
    車輛，乃因B車停留道路而受阻，且未不當變換車道，未見
    有何過失。
(三)至訴外人周宗宜固於警詢時陳稱：「我車沿南京西路東往西
    方向第一車道直行，至肇事處時，我車要繼續直行往西，突
    然有一輛普重機車沿同向第二車道要向左轉向（沒有打方向
    燈），我車見狀後趕快緊急煞車，結果因為車輛打滑導致我
    車前車頭與對方後車尾碰撞而肇事，碰撞後前方普重機車又
    與前方的自小客車碰撞而肇事。」云云，然顯與上開監視器
    畫面所示情狀不符，C車事發當下最後係停在第二車道上，
    且方向是車頭在左前方，車後在右後方，顯非係行駛於第一
    車道之車輛，其所述內容自無可採。
(四)綜上，本件事故之發生，乃肇因於B車之停留道路與C車之未
    注意車前狀況，未見被告騎乘之B車有何不當駕駛情形。是
    原告之主張，尚無可採。
五、從而，原告依上開法律關係，訴請被告給付5萬4,550元，及
    自起訴狀繕本送達之翌日起至清償日止，按週年利率5％計算
    之利息，為無理由，應予駁回。
六、本件係就民事訴訟法第436條之8第1項適用小額程序所為原
    告敗訴之判決，並依職權確定訴訟費用額1,000元（第一審
    裁判費）由原告負擔。
中　　華　　民　　國　　111 　年　　5 　　月　　12　　日
                  士林簡易庭  法  官  楊峻宇
以上為正本係照原本作成。
如不服本判決，應於送達後20日內，向本院提出上訴狀並應記載
上訴理由，表明關於原判決所違背之法令及其具體內容與依訴訟
資料可認為原判決有違背法令之具體事實，如於本判決宣示後送
達前提起上訴者，應於判決送達後20日內補提上訴理由書（須附
繕本）。
中　　華　　民　　國　　111 　年　　5 　　月　　12　　日
                              書記官  蘇彥宇